【裁判字號】    90,易,1940
【裁判日期】    900725
【裁判案由】    竊盜等
【裁判全文】
臺灣板橋地方法院刑事判決                          九十年度易字第一九四號
    公  訴  人  臺灣板橋地方法院檢察署檢察官
    被      告  乙○○
                丙○○
                丁○○
右列被告因竊盜等案件，經檢察官提起公訴（八十九年度偵字第二一九五七號），本
院判決如左：
    主  文
乙○○共同意圖為自己不法之所有，以恐嚇使人將本人之物交付未遂，累犯，處有期
徒刑拾月。
丙○○共同意圖為自己不法之所有，以恐嚇使人將本人之物交付未遂，處有期徒刑捌
月。
丁○○無罪。
    事  實
一、乙○○曾於民國八十五年間因違反麻醉藥品管理條例案件，經本院以八十五年度
    訴字第二九０二號判決判處有期徒刑一年二月確定，又於八十六年間因懲治盜匪
    條例案件，經本院以八十六年度重訴字第四二號判決判處一年六月確定，經定應
    執行有期徒刑一年十月，而於八十八年六月十九日縮刑期滿執行完畢；丙○○於
    八十七年間因贓物案件，經本院以八十七年度易字第一二五六號判決判處有期徒
    刑四月確定，又於八十七年間因竊盜案件，經本院以八十七年度易字第一七二五
    號判決判處有期徒刑二年二月確定，另因侵占案件，經本院以八十七年度易字第
    二八六二號判決判處有期徒刑五月確定，嗣經定應執行有期徒刑二年七月，而於
    八十八年十二月七日縮短刑期假釋出監（縮刑期滿日為八十九年十二月十二日）
    ，仍於假釋期間，詎二人均不知悔改，乙○○竟意圖為自己不法之所有，於八十
    九年十一月十七日凌晨五時許，在台北縣板橋市○○路二二０巷五二號前，乘無
    人注意之際，竊取王良安所有而由其子甲○○使用之車牌號碼Ｚ五─二五九八號
    自小客車一輛（其內並放置甲○○之國民身分證一張、健康保險卡一張、金融卡
    一張及信用卡五張等物），得手後據為己有，嗣與丙○○共同基於意圖為自己不
    法之所有之犯意聯絡，由丙○○於同年十一月二十一日下午五時許起至同年月二
    十三日下午四時許止，多次去電甲○○，向甲○○恐嚇稱若不交錢則要將其遭竊
    之上開車輛解體等語，使甲○○心生畏懼被迫允諾以新台幣（下同）十萬元為代
    價贖回該車，雙方並約定於同年月二十三日下午四時許，在台北縣板橋市○○路
    、大觀路口交付贖金，而乙○○則在其位於台北縣板橋市○○路○段一四八巷二
    二弄十一號三樓居處等候丙○○取贖，迨丙○○按約定時間至右揭約定取贖地點
    欲收取贖款時，為埋伏員警當場查獲，致丙○○未取得贖款而不遂，旋丙○○帶
    同員警前往台北縣板橋市○○○街一二五巷八弄底起獲停放該處之上開自小客車
    ，其間乙○○因久候丙○○未回電陳報收取贖款之情形，遂令不知情之丁○○去
    電甲○○，並要求與丙○○對話未果，即為員警循線在乙○○上開居處查獲乙○○，並起出甲○○所有之國民身分證一張、健康保險卡一張、金融卡及信用卡等
    物。
二、案經台北縣警察局移送台灣板橋地方法院檢察署檢察官偵查起訴。
    理  由
壹、有罪部分：
一、右揭犯罪事實，業據被告乙○○與丙○○於偵審中坦承不諱，核與被害人甲○○
    於警訊及本院審理時指述情節相符，並有台北縣警察局贓物認領保管單一紙在卷
    可稽，事證明確，被告犯行均堪認定。
二、核被告乙○○所為，係犯刑法第三百二十條第一項之竊盜罪、第三百四十六條第
    三項、第一項之恐嚇取財未遂罪，其所犯上開二罪間，有方法結果之牽連關係，
    為牽連犯，應從一重之恐嚇取財未遂罪處斷；被告丙○○所為，係犯刑法第三百
    四十六條第三項、第一項之恐嚇取財未遂罪。被告乙○○與丙○○間，就上開恐
    嚇取財未遂犯行，互有犯意聯絡及行為分擔，為共同正犯。被告乙○○與丙○○
    已著手於恐嚇取財行為之實行，因為警當場查獲，未生取得贖款之結果，而不遂
    ，為未遂犯，應依刑法第二十六條前段之規定，按既遂犯之刑度減輕其刑。查被
    告乙○○曾於八十五年間因違反麻醉藥品管理條例案件，經本院以八十五年度訴
    字第二九０二號判決判處有期徒刑一年二月確定，又於八十六年間因懲治盜匪條
    例案件，經本院以八十六年度重訴字第四二號判決判處一年六月確定，經定應執
    行有期徒刑一年十月，而於八十八年六月十九日縮刑期滿執行完畢，有台灣高等
    法院檢察署刑案紀錄簡覆表在卷可憑，其受有期徒刑執行完畢五年以內再犯本件
    有期徒刑以上之罪，為累犯，依刑法第四十七條、第七十一條第一項之規定先加
    後減其刑。爰分別審酌被告乙○○、丙○○之素行、犯罪之動機、目的、手段、
    智識程度、所生危害及犯罪後之態度等一切情狀，分別量處如主文第一項、第二
    項所示之刑。
貳、無罪部分：
一、公訴意旨略以：被告丁○○與被告乙○○、丙○○基於意圖為自己不法所有之犯
    意聯絡，由丙○○於八十九年十一月二十一日下午五時起，至同年月二十三日下
    午四時止，多次去電甲○○，恐嚇若不交錢則要將其遭竊之上開車輛解體，使甲○○被迫允諾願以十萬元為代價，以取回該車，至乙○○、丁○○二人則在乙○○上開居處等待結果，嗣因同年月二十三日下午四時許，丙○○與甲○○相約於
    板橋市○○路、大觀路口見面交取贖金時，為埋伏員警當場查獲，丙○○始未取
    贖得逞，其間乙○○因發覺丙○○久未回電回報領取贖金之最新情形，遂令丁○○去電甲○○，並要求與丙○○對話未果，惟旋即為員警循線在乙○○上開居所
    查獲乙○○及丁○○二人，因認被告丁○○涉犯刑法第三百四十六條第三項、第
    一項之恐嚇取財未遂罪嫌等語。
二、按犯罪事實應依證據認定之，無證據不得推定其犯罪事實，又不能證明被告犯罪
    者，應諭知無罪之判決，刑事訴訟法第一百五十四條、第三百零一條第一項分別
    定有明文；次按認定犯罪事實，須依證據，而所謂證據，係指合法之積極證據就
    犯罪事實能為具體之證明者而言；又認定不利於被告之事實，須依積極證據，苟
    積極證據不足為不利於被告事實之認定時，即應為有利於被告之認定，更不必有
    何有利之證據，最高法院三十年上字第八一六號著有判例。
三、訊據被告丁○○固承認於被告乙○○撥好電話，幫乙○○講電話，稱「叫我弟弟
    聽電話」之事實，惟堅決否認有何恐嚇取財之犯行，辯稱僅係乙○○請伊代為講
    電話，伊不知他們用車子向別人勒贖之事等語。經查：被告乙○○自警偵訊至本
    院審理時均稱被告丁○○並未參與勒贖之事，其供稱伊與甲○○係舊識，因怕甲○○聽出伊的聲音，才請丁○○幫伊講電話，勒贖之事只有伊與丙○○二人知道
    ，丁○○真的沒有參與等語（詳本院九十年六月十二日訊問筆錄），核與被告丙○○於本院審理時供稱勒贖之事，只有伊與被告乙○○二人參與，沒有其他人參
    與此事等語（詳本院九十年六月二十七日訊問筆錄）相符，則被告丁○○上開所
    辯，應非事後狡卸之詞。又參以被害人甲○○於警訊中稱認識被告乙○○（詳偵
    查卷第十六頁反面），可認被告乙○○上開供述因怕甲○○聽出伊的聲音，才請
    丁○○代伊講電話一節，即屬可採，而非事後迴護被告丁○○之詞，再者，甲○○於本院審理時指稱「丙○○被警抓到時，手機在我手上，有個女生打電話過來
    ，只有說要他弟弟聽電話，並沒有說到贖金的問題」等語（參見本院九十年七月
    十一審判筆錄），是若被告丁○○果有參與本件犯行，自得於電話接通時直接詢
    問贖金是否已付，何以僅稱「叫我弟弟聽電話」，足徵被告丁○○前揭辯稱伊並
    不知情等語，應屬真實，為可採信。是本件尚難僅憑被告丁○○曾於電話中向甲○○稱「叫我弟弟聽電話」一語，即遽認其與被告乙○○、丙○○間就本件恐嚇
    取財犯行，有犯意聯絡及行為分擔。此外，復查無其他積極證據足資證明被告丁○○有何恐嚇取財未遂犯行，既不能證明被告犯罪，依法應為無罪之諭知。
據上論斷，應依刑事訴訟法第二百九十九條第一項前段、第三百零一條第一項，刑法
第二十八條、第三百二十條第一項、第三百四十六條第一項、第三項、第二十六條前
段、第五十五條、第四十七條，罰金罰鍰提高標準條例第一條前段，判決如主文。
本案經檢察官李海龍到庭執行職務
中      華      民      國      九十      年      七    月    二十五    日
                                  臺灣板橋地方法院刑事第三庭
                                          法  官  李  幼  妃
右正本證明與原本無異。
如不服本判決，應於判決送達後十日內，向本院提出上訴狀。
                                          書記官  強  梅  芳
中      華      民      國      九十      年      七    月    二十七    日
附錄本案論罪科刑法條全文
刑法第三百二十條
意圖為自己或第三人不法之所有，而竊取他人之動產者，為竊盜罪，處五年以下有期
徒刑、拘役或五百元以下罰金。
意圖為自己或第三人不法利益，而竊佔他人之不動產者，依前項之規定處斷。
前二項之未遂犯罰之。
刑法第三百四十六條
意圖為自己或第三人不法之所有，以恐嚇使人將本人或第三人之物交付者，處六月以
上五年以下有期徒刑，得併科一千元以下罰金。
以前項方法得財產上不法之利益或使第三人得之者，亦同
前二項之未遂犯，罰之。


司法院資訊處製作；財團法人民間司法改革基金會備份。
